【裁判字號】    99,易,1875
【裁判日期】    990928
【裁判案由】    竊盜等
【裁判全文】
臺灣高雄地方法院刑事判決              99年度易字第1875號
公  訴  人  臺灣高雄地方法院檢察署檢察官
被      告  乙○○
上列被告因竊盜等案件，經檢察官提起公訴（99年度偵字第2130
8 號），本院判決如下：
    主  文
乙○○犯侵入住宅罪，處拘役伍拾日，如易科罰金以新臺幣壹仟
元折算壹日。又犯踰越牆垣、安全設備竊盜罪，處有期徒刑陸月
，如易科罰金以新臺幣壹仟元折算壹日。
    事  實
一、乙○○分別意圖為自己不法之所有，於民國99年3 月20日下
    午1 時許，在丙○○位於高雄市○○區○○街36號4 樓住處
    ，趁丙○○不在之際，沿大樓牆壁攀爬翻越上址4 樓陽臺之
    圍牆，將4 樓陽臺紗門之紗網拆下後，以手伸入紗門內開鎖
    之方式，踰越牆垣、安全設備，侵入上開住處，並竊取丙○
    ○友人所有之白色短袖T 恤1 件、丙○○所有之黑色運動短
    褲1 件，適丙○○返家時發現，旋至上址2 樓找房東簡嘉伶
    求助，將乙○○趕出，經警據報前往處理，發現乙○○所有
    遺留在上址陽台之橘色短袖T 恤1 件、起居室浴室內之黑色
    運動短褲1 件，臥房地上之鑰匙1 串（2 支）及香火1 個等
    物，經送內政部警政署刑事警察局作DNA 型別比對與乙○○
    相符，始悉上情。
二、案經高雄市政府警察局三民第一分局移送臺灣高雄地方法院
    檢察署檢察官偵查起訴。
    理  由
壹、證據能力部分：
    本判決所引用之證據資料（詳後引證據），其中傳聞證據部
    分，縱無刑事訴訟法第159 條之1 至第159 條之4 或其他規
    定之傳聞證據例外情形，亦因被告及檢察官或同意可作為證
    據使用，或未聲明異議，依刑事訴訟法第159 條之5 第1 項
    、第2 項之規定，本院審酌各該傳聞證據並非違法取得，與
    待證事項具關聯性，證明力亦非明顯過低等情，認以之作為
    證據係屬適當，具有證據能力。
貳、實體部分：
一、上開事實業經被告坦承不諱（本院卷二第21頁），核與證人
    即告訴人丙○○、證人簡嘉伶於警詢或本院審理時之證述相
    符（偵卷第8 頁至第14頁、第15頁至第17頁；本院卷二第15
    頁至第17頁），復有高雄市政府警察局三民第一分局現場勘
    察報告、照片、高雄市政府警察局99年7 月2 日高市警鑑字
    第（099 ）0000000 號鑑驗書在卷可稽（偵卷第22頁、第29
    頁至第54頁、第65頁）。足見被告上開自白核與事實相符，
    應可採信。故本件事證明確，被告犯行堪以認定，自應依法
    論科。
二、按牆垣係以土磚製成；而安全設備係指門窗、牆垣以外之其
    他依社會通念足認有防盜作用之設備。次按刑法第321 條第
    1 項第2 款所謂「毀」係指毀損，稱「越」則指踰越或超越
    ，祇要踰越或超越門扇、牆垣或安全設備之行為，使該門扇
    、牆垣或安全設備喪失防閑作用，即該當於前揭規定之要件
    。而刑法第321 條第1 項第2 款所謂之「安全設備」，係指
    依社會通常觀念足認為防盜之設備而言，牆垣、門鎖具有防
    盜之作用，應屬刑法第321 條第1 項第2 款所定之其他安全
    設備（最高法院55年臺上字第547 號判例參照）。查本件被
    告沿大樓牆壁攀爬翻越4 樓陽臺之圍牆，並將4 樓陽臺紗門
    之紗網拆下後，以手伸入紗門內開鎖一節，業據被告供承在
    卷（見本院卷二第21頁），故被告前開行為即屬踰越牆垣、
    安全設備無訛。核被告所為，係犯刑法第321 條第1 項第2
    款之踰越牆垣、安全設備竊盜罪、同法第306 條侵入住宅罪
    。被告所犯上開2 罪，無故侵入住宅罪之犯罪態樣係以侵入
    為之，而所犯加重竊盜罪之犯罪態樣，係以竊取為之，二者
    僅行為之時空有所重疊，並非同一行為，亦無裁判上或事實
    上一罪關係，其犯意各別，行為互殊，應予分論併罰。爰審
    酌被告任意竊取他人財物，法治觀念淡薄，律己力不佳，且
    踰越有人居住住所之陽台、安全設備竊盜之行為，不僅侵害
    被害人之財產法益，亦危害被害人之居住安寧，對社會治安
    危害非微，然被告所竊取之白色短袖T 恤1 件、黑色運動短
    褲1 件，價值非鉅，且犯後坦承全部犯行、態度尚可等一切
    情狀，分別量處如主文所示之刑，並參酌前開犯罪情節諭知
    如主文所示之易科罰金折算標準。扣案之橘色短袖T 恤1件
    、起居室浴室內之黑色運動短褲1 件、香火1 個，為被告行
    竊當日所穿著之衣物，非被告犯罪所用之物，爰不予宣告沒
    收。扣案之鑰匙1 串（2 支），非被告犯罪所用之物，爰不
    予宣告沒收。
據上論斷，應依刑事訴訟法第284 條之1 、第299 條第1 項前段
，刑法第321 條第1 項第2 款、第306 條、第41條第1 項，刑法
施行法第1 條之1 ，判決如主文。
本案經檢察官甲○○到庭執行職務。
中    華    民    國    99    年    9     月    28    日
                  刑事第九庭    法  官  王碧瑩
以上正本係照原本作成。
如不服本判決應於收受判決後10日內向本院提出上訴書狀，並應
敘述具體理由。其未敘述上訴理由者，應於上訴期間屆滿後20日
內向本院補提理由書(均須按他造當事人之人數附繕本)「切勿逕
送上級法院」。
中    華    民    國    99    年    9     月    28    日
                                書記官  吳智媚
附錄本案所犯法條全文
中華民國刑法第306 條
無故侵入他人住宅、建築物或附連圍繞之土地或船艦者，處1 年
以下有期徒刑、拘役或3 百元以下罰金。
無故隱匿其內，或受退去之要求而仍留滯者，亦同。
中華民國刑法第321 條
犯竊盜罪而有左列情形之一者，處6 月以上、5 年以下有期徒刑
：
一、於夜間侵入住宅或有人居住之建築物、船艦或隱匿其內而犯
    之者。
二、毀越門扇、牆垣或其他安全設備而犯之者。
三、攜帶兇器而犯之者。
四、結夥三人以上而犯之者。
五、乘火災、水災或其他災害之際而犯之者。
六、在車站或埠頭而犯之者。
前項之未遂犯罰之。

司法院資訊處製作；財團法人民間司法改革基金會備份。
